臺灣臺北地方法院民事判決　九十年度國小上字第四號
　　上　訴　人　甲○○
　　被上訴人　　台北市停車管理處
　　法定代理人　黃中南
右當事人間請求國家賠償事件，上訴人對於中華民國九十年八月三十日本院台北簡易
庭九十年度北國小字第七號第一審判決提起上訴，本院判決如左：
    主      文
上訴駁回。
第二審訴訟費用新台幣陸佰柒拾壹元由上訴人負擔。
    理      由
一、按當事人於第二審小額程序不得提出新攻擊或防禦方法。又按小額程序之第二審
    判決，有依上訴理旨足認上訴為無理由之情形，得不經言詞辯論。民事訴訟法第
    四百三十六條之二十八、第四百三十六條之二十九分別定有明文。
二、本件上訴人對原審判決提起上訴，其上訴理由略以：
（一）按國家賠償法第八條前後兩段文字誠哉立法從寬，求償權時限共為五年，若有
      請求權人，二年不欲行使而自願放棄權利，自然怨不得人，本案原告二年內既
      已作求償之意思表示，自以適用該條文後段之特殊情由與狀況為宜，以踐行五
      年之求償權，況且憲法第七條揭示人人平等，豈能有人五年，有人二年期限除
      非請求權人自願放棄。
（二）原判決書認定本案之動產損害，應自八十八年一月十三日起算，實為嚴重之誤
      解，蓋本案非屬單一損害而為「汽車連續，連續性損害滅失案」，變速箱損害
      為其肇因，環保局依法拖吊處理時為其結果（損害總完成），時程自八十八年
      一月十三日起至八十九年五月十三日共曆時一年又四個月，其間先是變速箱損
      壞肇因，繼之因長久未能高速行駛以進行充電，致蓄電池因之損壞，發生不可
      逆轉之失效（不蓄電）再來汽車門窗與剎車等活動元件因不動而銹卡死及冷氣
      機或為缺電，喪失磁吸效應而失效，接著汽車鈑金（車身）因砂塵雨淋而不能
      開去清洗亦不能高速行駛以風乾，長年積垢而快速銹蝕。最後承載車重之四輪
      因長年然漏氣，不能補充氣，喪失承載功能而遭車重壓毀。
（三）被告一再虛偽置辯，意圖遮掩推托，原審時捕風捉影，曾誣指本人ＢＫ－０３
      ５８遭拖吊後仍能在外行駛，其電腦檔案留存罰款紀錄，經查乃證明其為監理
      處例行公事，反倒為該車當時已遭損壞不能驗車應每半年驗一次獲致明確事證
      ，另被告所謂該車經台北市監理處登記為環保廢棄車而滅失，與彼無涉等語，
      經查係其相關單位交通大隊所舉發，而台北市環保局依法定職權逕行判定為安
      全有顧慮之車輛而進行拖吊處理，實為本案之責任歸屬，提供了互為因果之佐
      證，又本案最終訴求為滅失賠償，應判定發生於八十九年五月十三日環保局拖
      吊日為準，距原審九十年七月二十日起訴，確無逾越時效問題。
三、按賠償請求權，自請求權人知有損害時起算，因二年不行使而消滅，自損害發生
    時起，逾五年者亦同，國家賠償法第八條第一項定有明文。經查本件上訴人於原
    審起訴時，係以變速箱遭損，不能高速行駛，主張被上訴人應給付車損二萬五千
    元及精神上損害賠償一萬五千元，此有上訴人於原審所附之起訴狀及九十年八月
    十六日原審言詞辯論筆錄在卷可稽，又查上訴人係於九十年七月二十日始向本院
    請求被告賠償等情，亦有本院收狀戳可憑，距八十八年一月十三日上訴人知其車
    輛被拖吊變速箱受損時已有二年又六個月餘，顯已逾二年時效之規定，故上訴人
    賠償請求權，因二年不行使而消滅。雖上訴人復主張應為五年時效云云，惟有關
    五年時效係指請求權人不知損害或雖知有損害而不知賠償義務人，即使於其後知
    之，其消滅時效亦因逾五年而消滅，故本件上訴人自不適用五年時效之規定。又
    上訴人另主張本件損害為「汽車連續性損害滅失案」，變速箱損害為其肇因，環
    保局依法拖吊處理時為其結果（損害總完成），時程自八十八年一月十三日起至
    八十九年五月十三日，先是變速箱損壞肇因，繼之因長久未能高速行駛以進行充
    電，致蓄電池因之損壞，發生不可逆轉之失效（不蓄電）再來汽車門窗與剎車等
    活動元件因不動而銹卡死及冷氣機或為缺電，喪失磁吸效應而失效，接著汽車鈑
    金（車身）因砂塵雨淋而不能開去清洗亦不能高速行駛以風乾，長年積垢而快速
    銹蝕。最後承載車重之四輪因長年自然漏氣，不能補充氣，喪失承載功能而遭車
    重壓毀，時效未消滅等情，為新攻擊防禦方法，揆諸首開規定，自不得於第二審
    小額訴訟程序提出。故上訴人之請求既已逾二年時效，其賠償請求權應已消滅，
    從而上訴人請求被告賠償車損及精神賠償，顯無理由，本院爰不經言詞辯論，判
    決駁回其上訴。並確定本件訴訟費用額如附表所示。
四、據上論結，本件上訴為無理由，依民事訴訟法第四百三十六條之二十九第二款、
    第四百三十六條之三十二第二項、第一項、第四百三十六條之十九、第四百四十
    九條第一項、第七十八條，裁定如主文。
中　　　華　　　民　　　國　　九十一　　年　　　三　　　月　　二十九　　日
                                            民事第二庭審判長法官　丁蓓蓓
                                                            法官  曾部倫
                                                            法官  黃雯惠
右為正本係照原本作成
本判決不得上訴。
中　　　華　　　民　　　國　　九十一　　年　　　四　　　月　　　三　　　日
　　　　　　　　　　　　　　　　　　　　　　　　　　　法院書記官　魏淑娟
計　算　 書
項　　　目　　　　　　　　金額（新台幣）　　　　　　備　　　　　　　註
第二審裁判費　　　　　　　六０三元
本件程序費用　　　　　　　六八元
共　　　　計　　　　　　　六七一元
